臺灣臺中地方法院民事判決
                                    110年度勞訴字第115號
原      告  郭憲睿  
被      告  開力肯材料科技股份有限公司

法定代理人  林三貴  
訴訟代理人  何小華  

上列當事人間請求給付工資等事件，本院於民國111年1月20日言
詞辯論終結，判決如下：
    主    文
原告之訴駁回。
訴訟費用由原告負擔。
    事實及理由
壹、原告主張：　　
一、原告自民國108年6月25日起受僱於被告，擔任總經理一職，
    工作內容係至中國大陸負責推廣高爾夫球業務，約定月薪為
    新臺幣（下同）100,000元（稅後），食、宿、膳雜費均由
    被告負擔，嗣因被告要求原告負責額外工作及雙方理念不合
    ，被告於108年10月24日單方終止勞動契約，惟被告未依法
    給付工資差額23,333元（108年6月25日起至108年7月2日止
    ，7日薪資差額）、延長工時之工資150,000元、膳雜費250,
    000元、代墊款150,000元，共計573,333元。原告向社團法
    人台中市勞資關係協會申請調解，兩造於108年12月5日調解
    未果。為此，原告爰依兩造間勞動契約之法律關係及勞動基
    準法之規定，請求被告給付上開款項。
二、對被告抗辯之陳述：
　㈠被告抗辯兩造間無僱傭關係，惟原告於108年6月間是與被告
    之法定代理人林三貴商談銷售高爾夫球事宜，林三貴是被告
    及貝里斯商多凱思科技有限公司台灣分公司（下稱多凱思公
    司）之實際負責人，原告投保於何家公司均由林三貴全權決
    定。原告於兆豐銀行北台中分行申辦薪資帳戶時，填之雇主
    係被告，使用名片亦印製被告公司之頭銜。原告申報之單據
    係向被告報銷，直至108年10月16日被告才以多凱思公司報
    銷。被告於108年9月17日開立雇主為被告之在職證明予退輔
    會，足見兩造間存有僱傭關係。
  ㈡被告雖抗辯原告係108年7月2日始入職，惟原告於108年6月25
    日申辦薪資轉帳戶，於當日經銀行照會申辦帳戶成功；且依
    被告經理請款單亦載明被告付款予原告，撥款日為108年6月
    27日並註明「多凱思6/27代付郭憲睿」，顯見108年6月25日
    即為入職日。
　㈢被告雖稱原告之工作內容僅係至中國上海設立多凱思公司之
    營運據點，並向原告誆稱上海多凱思公司正式營運後，兩造
    之勞動契約即告終止，惟多凱思公司之上海公司於108年8月
    23日成立，被告至同年10月24始終止兩造勞動契約，顯見原
    告之工作內容並不僅限成立營運據點，而有其他工作內容，
    確有加班之必要。
三、聲明：被告應給付原告573,333元暨自起訴狀繕本送達翌日
    起至清償日止，按週年利率百分之五計算之利息。
貳、被告方面：
一、兩造之間無勞動契約關係，原告於108年6月11、17、25日與
    林三貴會面商討其經營之多凱思公司至中國大陸設立公司之
    事宜，原告於108年7月2日起受僱於多凱思公司，約定月薪1
    00,000元，工作內容係原告前往上海辦理設立多凱思公司分
    公司之事務，原告在台灣並無辦公室座位，亦無須執行台灣
    多凱思公司之工作業務，多凱思公司於108年7月2日為原告
    投保勞保，108年7月薪資亦係由多凱思公司轉帳至原告之帳
    戶。兩造於108年12月5日社團法人台中市勞資關係協會調解
    時，被告亦主張原告係任職於多凱思公司。原告提出之被告
    108年9月17日開立在職證明書，並非被告所提供，被告無大
    中華區總經理之職位，此乃原告自行編輯之證明書，尚不足
    以證明兩造間有勞動契約關係。原告提出被告公司經理之請
    款單其上載有「多凱思6/27代付郭憲睿」之文字，乃因原告
    之開銷原應由上海多凱思公司支付，但公司尚未設立，便由
    多凱思公司先行代墊，待上海多凱思公司設立後再向其請求
    返還。且原告自108年6月至10月止，均自行填寫多凱思公司
    之國內外出差旅費報告表，顯見原告自始均知悉係受僱於多
    凱思公司。
二、原告雖主張其於108年6月25日開立薪資帳戶以證明其到職日
    ，惟入職前開立薪資帳戶係一般常情，無法證明原告之實際
    到職日。就原告主張108年6月25日至108年7月1日之薪資、
    延長工時之工資乙情，惟原告未有申請加班及加班之證明或
    事實，亦未曾就薪資金額提出異議，若是有短少發放薪資或
    有加班費之產生，原告應當即提出問題，何以事過2年後始
    要求加班費等。原告受林三貴指派至上海設立公司，上下班
    無須打卡，可自行決定上下班時間，公司亦不曾要求原告加
    班，自無加班之必要。原告雖提出航班紀錄及滴滴出行之資
    料，惟被告認為其僅是原告搭乘交通工具之過程，並非有加
    班行為，何況原告未曾說明前開行程是拜訪何位客戶或所為
    何事等，尚不足以證明有原告加班之事實。
三、原告主張膳食費250,000元及代墊款150,000元，惟被告已於
    原告出差前支付出差預備金人民幣90,000元（折合約新臺幣
    409,460元），原告亦承認確實有收取該筆款項，嗣後多凱
    思公司依原告提出之支出憑證核銷，扣除已核准之408,689
    元，原告尚應返還多凱思公司未請領之771元，前開出差預
    備金已含括原告主張膳食費250,000元及代墊款150,000元，
    故多凱思公司並未積欠原告膳食費及代墊款。況且膳食費並
    非法律規定之差旅費用，林三貴與原告間亦未約定給付膳食
    費。
四、答辯聲明：原告之訴駁回。
叁、法院會同兩造整理並協議本件不爭執事項與爭執事項，如下
    （本院依判決格式修正或增刪文句，見本院卷㈡第310至311
    頁）：
一、不爭執事項：
  ㈠原告自108年7月2日起，至大陸地區負責高爾夫球行銷推廣業
    務，月薪為10萬元，不包括食、宿、膳雜費。
  ㈡勞動部勞工保險局於109年1月10日保納行一字第10810475040
    號函，主旨：關於申訴貝里斯商多凱思科技有限公司臺灣分
    公司位於台端（指郭憲睿）到職日申訴、提繳勞工退休金及
    未覈實申報投保薪資、勞工退休金月提繳工資乙案…（見本
    院卷㈠第頁35至37頁）。
  ㈢原告之勞保、健保資料、勞工保險加保申報表（單筆）（見
    本院卷㈠第67至85、101頁）。
  ㈣工商登記公示資料查詢（見本院卷㈠第159至162頁）。
  ㈤營業執照（見本院卷㈠第177頁）。
  ㈥薪資轉帳、兆豐國際商業銀行新臺幣存摺類存款存款憑條副
    本聯、請款明細、費用支出總表、臺灣銀行台北國際機場分
    行外匯水單、大陸括展業務旅費明細表、存證信函（見本院
    卷㈠第193至201、207至236、277、655頁）。
  ㈦多凱思科技有限公司國內外出差旅費報告單（見本院卷㈠第26
    3至273、295、451、527頁）
  ㈧通訊軟體對話內容（被證4、5，見本院卷㈠第275至295頁、卷
    ㈡第35至37頁）。
  ㈨被證8（見本院㈡第57至108頁）。
二、爭執事項：
  ㈠兩造間是否成立僱傭關係？
  ㈡原告請求被告給付工資差額23,333元、延長工時工資15萬元
    、膳雜費25萬元、代墊款25萬元，有無理由？　　
肆、得心證之理由：
一、兩造間並無僱傭關係：
　㈠按稱僱傭者，謂當事人約定，一方於一定或不定之期限內為
    他方服勞務，他方給付報酬之契約。而稱承攬者，則謂當事
    人約定，一方為他方完成一定之工作，他方俟工作完成，給
    付報酬之契約，民法第482條及第490條第1項分別定有明文
    。參酌勞動基準法規定之勞動契約，指當事人之一方，在從
    屬於他方之關係下，提供職業上之勞動力，而由他方給付報
    酬之契約。可知，僱傭契約乃當事人以勞務之給付為目的，
    受僱人於一定期間內，應依照僱用人之指示，從事一定種類
    之工作，且受僱人提供勞務，具有繼續性及從屬性之關係。
    而承攬契約之當事人則以勞務所完成之結果為目的，承攬人
    只須於約定之時間完成一個或數個特定之工作，與定作人間
    無從屬關係，可同時與數位定作人成立數個不同之承攬契約
    ，二者性質並不相同（最高法院94年度台上字第573號判決
    意旨參照）。勞動契約，謂約定勞雇關係而具有「從屬性」
    之契約，勞基法第2條第1款、第2款及第6款分別定有明文，
    就勞動契約之內涵而言，勞工與雇主間之「從屬性」，可分
    為人格上之從屬、經濟上之從屬及組織上之從屬。人格上之
    從屬指勞工提供勞務之義務履行受雇主之指示，雇主決定勞
    工提供勞務之地點、時間及給付量、勞動過程等，勞工對於
    自己之作息時間不能自行支配，雇主在支配勞動力之過程即
    相當程度地支配勞工人身及人格，受僱人不能用指揮性、計
    畫性或創作性方法對於自己所從事工作加以影響，在勞工有
    礙企業秩序及運作時得施以懲罰。經濟上從屬性指勞工完全
    依賴對雇主提供勞務獲致工資以求生存，其經濟上雖與雇主
    有相當程度緊密聯絡，但企業風險由雇主負擔，勞工不負擔
    風險，其勞動力需依賴雇主之生產資料始能進行勞動。因其
    不負擔經營盈虧，只要勞工依據勞動契約確實提供勞務，雇
    主即有給付報酬之義務。組織上從屬性所強調者乃勞工非僅
    受制於雇主的指揮命令，更屬於雇主經營、生產團隊之一員
    ，必須遵守團隊、組織內部規則或程序性規定。
　㈡按當事人主張有利於己之事實者，就其事實有舉證之責任，
    民事訴訟法第277條前段亦有明定。此所謂舉證係指就爭訟
    事實提出足供法院對其所主張者為有利認定之證據而言，若
    所舉證據，不能對其爭訟事實為相當之證明，自無從認定其
    主張為真正。本件原告主張兩造間係屬僱傭契約關係，為被
    告所否認，並抗辯兩造間並無勞動契約關係，則原告自應就
    其主張兩造係具有僱傭契約關係之有利事實負舉證責任。
  ㈢原告主張其與被告間存有僱傭關係存在，此為被告所否認，
    本件兩造並未簽立勞動契約，是本件僅能以客觀事證審認；
     經查：
　⒈原告雖主張被告於108年9月17日開立雇主為被告公司之在職
    證明，然經本院查詢被保險人投保資料（見本院卷㈠第67至8
    4頁），原告於108年7月2日至108年11月4日期間，之投保雇
    主為多凱思公司，是兩造間是否有僱傭關係存，仍有疑義。
　⒉依卷附之勞動部勞工保險局於109年1月10日保納行一字第108
    10475040號函，主旨：關於申訴貝里斯商多凱思科技有限公
    司臺灣分公司位於台端（指郭憲睿）到職日申訴、提繳勞工
    退休金及未覈實申報投保薪資、勞工退休金月提繳工資乙案
    …（見本院卷㈠第頁35至37頁），足見原告主觀上認為其與多
    凱思公司間存有僱傭關係，始向勞動部勞工保險局對多凱思
    公司為上開未覈實繳交勞工退休金、投保薪資等事檢舉甚明
    。又原告自陳其於108年6月間與被告之法定代理人林三貴商
    談銷售高爾夫球事宜，派至中國大陸負責推廣高爾夫球業務
    ，為被告所是認（見不爭執事項第㈠項），觀以卷附之上海
    多凱思科技有限公司之營業執照（見本院卷㈡第55頁），西
    元2019年8月23日設立當時之負責人為原告，是原告對於自
    己是擔任上海多凱思公司之負責人一情，難推諉不知；顯見
    原告既是擔任上海多凱思公司之負責人，並派至中國大陸負
    責推廣高爾夫球業務，縱認有僱傭關係成立，亦應是其與多
    凱思公司間之關係，而非被告。
　⒊再佐以卷附之多凱思公司國內外出差報告表（見本院卷㈠第26
    3至274頁、卷㈡第165至178頁），該報告表是由原告向多凱
    思公司提出之國內外出差旅費申請，並親自簽名，於客觀上
    原告有向雇主多凱思公司提出申請之表徵。再核以原告之薪
    資轉帳戶之明細（見本院卷㈠第39至45頁）與多凱思公司兆
    豐銀行帳戶之轉帳明細（見本院卷㈡第155至160頁），多凱
    思公司於108年6月27日匯款184,512元、137,400元、7月22
    日匯款137,460元至原告薪資轉帳帳戶，足見原告薪資係由
    多凱思公司支付，並非被告。
　⒋原告雖提出其使用被告頭銜之名片，主張其係受雇於被告云
    云；然依LINE對話紀錄可知，原告係請訴外人唐均提供名片
    電子檔作為參考，並自行請廠商修改，而非被告提供印有被
    告頭銜之名片予原告，有原告於LINE群組討論名片製作之對
    話紀錄為證（見本院卷㈠第279至294頁），是無法以此事實
    ，逕認為兩造間存有僱傭關係。
　⒌綜上各情，併原告就主張兩造間僱傭契約關係之復未提出其
    他有利事證供調查，是原告主張其與被告間為勞動契約關係
    ，難以採信。
二、至於原告請求膳雜費及代墊款等情，並未提出積極單據或憑
    證供調查，自難為其有利之認定。再者，原告復未說明其是
    基於僱傭以外之其他法律關係，為上開膳雜費及代墊款之請
    求，亦難為其有利之認定，附此敘明。
三、綜上，原告既未能舉證證明其與被告間為僱傭契約關係，則
    原告依僱傭關係及勞動基準法之相關規定，請求被告給付短
    少之工資、延長工時工資、膳雜費及代墊款，均無理由，應
    予駁回。
伍、綜上所述，原告依據兩造間之勞動關係、勞動基準法等相關
    規定，請求被告給付573,333元及自起訴狀繕本送達被告翌
    日起至清償日止，按年利率百分之5計算之利息，均為無理
    由，應予駁回。
陸、本件事證已臻明確，兩造其餘攻擊防禦方法及舉證，經審酌
    後認均無礙判決之結果，爰不予一一論述，附此敘明。
柒、據上論結，本件原告之訴為無理由，依民事訴訟法第78條，
    判決如主文。
中　　華　　民　　國　　111 　年　　2 　　月　　24　　日
                  勞動法庭    法  官  吳昀儒
正本係照原本作成。
如對本判決上訴，須於判決送達後20日內向本院提出上訴狀。如
委任律師提起上訴者，應一併繳納上訴審裁判費。
中　　華　　民　　國　　111 　年　　2 　　月　　24　　日
                              書記官  何惠文